【裁判字號】    98,易,81
【裁判日期】    980331
【裁判案由】    竊盜
【裁判全文】
臺灣高雄地方法院刑事判決                98年度易字第81號
公  訴  人  臺灣高雄地方法院檢察署檢察官
被      告  丁○○
上列被告因竊盜案件，經檢察官提起公訴（97年度偵字第28667
號），本院改行簡式審判程序，判決如下：
    主  文
丁○○犯竊盜罪，累犯，處有期徒刑陸月；又犯竊盜未遂罪，累
犯，處有期徒刑月。應執行有期徒刑捌月。
    事  實
一、丁○○前因竊盜案件，經本院以94年度簡字第5022號判處有
    期徒刑5 月確定，又因搶奪及竊盜案件，經本院以94年度訴
    字第3042號分別判處有期徒刑10月、6 月，應執行有期徒刑
    1 年2 月確定，又因毒品案件，經臺灣高等法院高雄分院以
    94年度上訴字第1667號判處有期徒刑1 年確定，上開4 罪經
    臺灣高等法院高雄分院以95年度聲字第937 號裁定定應執行
    有期徒刑2 年6 月確定；而丁○○係於民國94年11月28日入
    監執行，嗣因減刑條例施行，其所犯上開4 罪又分別經臺灣
    高等法院高雄分院減為有期徒刑2 月又15日、5 月、3 月、
    6 月，並定應執行有期徒刑1 年2 月確定，並於96年7 月16
    日執行完畢出監。詎丁○○仍不知悔改，於97年9 月9 日8
    時許，在高雄市○○區○○路與立群路口，見乙○○○所有
    ，由丙○○使用之車牌號碼XZX-980 號重型機車停放在路旁
    ，且機車鑰匙疏未拔下，竟意圖為自己不法之所有，逕以該
    機車鑰匙發動機車後予以騎走，而竊取該上開機車及機車鑰
    匙得手，並即將該機車作為自己之交通工具騎乘使用。又丁○○於同年月15日上午10時50分許，騎乘上開竊得之機車行
    經位於高雄市○○區○○路48號之「梅貴小吃部」時，見該
    小吃部尚未開門營業，且大門旁空地設置有洗滌用之不鏽鋼
    流理台乙組，又意圖為自己不法之所有，將所騎機車停放於
    大門前，下車拔除該流理台之水管，再將原放置在該流理台
    內之物品移置在地上，而意圖竊取該流理台。然丁○○尚未
    行竊得手之際，即遭該小吃部負責人戊○○發現，丁○○乃
    藉口欲回家請其母親前來處理，將前開竊得之機車棄置現場
    後離去。嗣因戊○○報警處理，員警至現場查扣上開丙○○
    所有之機車，又丁○○另因犯竊盜罪未到案接受執行而遭通
    緝，於97年9 月17日晚間7 時35分許，為警在高雄市○○區
    ○○街94巷2 弄5 之1 號前緝獲，而查悉全部上情。
二、案經高雄市政府警察局小港分局報請臺灣高雄地方法院檢察
    署檢察官偵查起訴。
    理  由
一、本案被告郭俊斌所犯係死刑、無期徒刑、最輕本刑為3 年以
    上有期徒刑以外之罪，其於準備程序中就被訴事實為有罪之
    陳述，經法官告知簡式審判程序之旨，並聽取公訴人及被告
    之意見後，經本院依刑事訴訟法第273 條之1 第1 項之規定
    ，裁定由受命法官獨任進行簡式審判程序。又本案卷內之物
    證、書證等證據，依同法第273 條之2 規定，不受第159 條
    第1 項關於傳聞法則規定之限制，依法均有證據能力，合先
    敘明。
二、訊據被告對上揭犯罪事實均坦承不諱，而被害人丙○○所有
    之機車於前揭時地遭人竊取等情，業經被害人丙○○於警詢
    中證述屬實（見警卷第6 、7 頁），復有高雄市政府警察局
    小港分局扣押物品目錄表、扣押物品收據、贓物認領保管單
    各1 份，及機車照片數張等在卷可資佐證（見警卷第14、15
    、20、29、35頁）。另被害人戊○○發現被告將拔除流理台
    水管，並將流理台上物品放置於地上，企圖竊取流理台一節
    ，亦經被害人戊○○於警詢、偵查中證述屬實（見警卷第8
    、9 頁，偵卷第8 至10頁），並有現場照片6 張在卷可佐（
    見警卷第32至34頁）。綜上，足認被告前揭自白與事實相符
    ，自得為認定被告犯罪之依據。是以，本案事證明確，被告
    犯行已經證明，應予依法論科。
三、核被告所為竊取被害人丙○○所有機車之犯行，係犯刑法第
    320 條第1 項之竊盜罪；又其著手竊取被害人戊○○所有流
    理台而未得手，係犯刑法第320 條第3 項、第1 項之竊盜未
    遂罪。又被告因搶奪、竊盜、毒品等案件，分別經判處如事
    實欄一所示之徒刑確定，經減刑後，甫於96年7 月16日因縮
    刑期滿執行完畢出監一節，有臺灣高等法院被告前案紀錄表
    1 紙在卷可稽，其於上開有期徒刑執行完畢後5 年內，故意
    再犯本案有期徒刑以上之上開2 罪，均為累犯，均應依刑法
    第47條第1 項之規定加重其刑。又被告著手竊取被害人戊○○所有之流理台，係已著手於犯行而不遂，是爰依刑法第25
    條第2 項規定，就被告所犯該竊盜罪減輕其刑，並與前揭累
    犯之加重事由先加重後減輕之。爰審酌被告正值青壯之年，
    竟仍隨意竊取他人機車，且被告先前因竊盜、搶奪等案件經
    判處罪刑確定後入監執行，甫於96年7 月16日執行完畢出監
    ，竟又再度為上開犯行，顯見被告毫不知尊重他人財產權，
    而上開刑之執行尚未對被告生教育感化之效果，本不宜輕縱
    ，惟念及被告犯後坦承犯行，態度尚佳，且所竊得機車已經
    被害人領回等情，並考量被告生活狀況、智識程度、竊取財
    物之價值等一切情狀，分別量處主文所示之刑。
據上論斷，應依刑事訴訟法第299 條第1 項前段、第273 條之1
第1 項、第284 條之1 ，刑法第320 條第1 項、第3 項、第47條
第1 項、第25條第2 項、第51條第5 款，刑法施行法第1 條之1
，判決如主文。
本案經檢察官甲○○到庭執行職務。
中    華    民    國    98    年    3     月    31    日
                  刑事第八庭  法  官  陳思帆
以上正本證明與原本無異。
如不服本判決，應於收受本判決後10日內向本院提出上訴書狀，
並應敘述具體理由，如未敘述上訴理由者，應於上訴期間屆滿後
20 日 內補提理由書狀於本院（均須按他造當事人之人數附繕本
）「切勿逕送上級法院」。
中    華    民    國    98    年    3     月    31    日
                              書記官  李宗諺
附錄本案論罪科刑所適用之法條：
中華民國刑法第320條
意圖為自己或第三人不法之所有，而竊取他人之動產者，為竊盜
罪，處5 年以下有期徒刑、拘役或5 百元以下罰金。
意圖為自己或第三人不法之利益，而竊佔他人之不動產者，依前
項之規定處斷。
前2 項之未遂犯罰之。
刑法施行法第1條之1
中華民國94年1 月7 日刑法修正施行後，刑法分則編所定罰金之
貨幣單位為新臺幣。
94年1 月7 日刑法修正時，刑法分則編未修正之條文定有罰金者
，自94年1 月7 日刑法修正施行後，就其所定數額提高為30倍。
但72年6 月26日至94年1 月7 日新增或修正之條文，就其所定數
額提高為3 倍。


司法院資訊處製作；財團法人民間司法改革基金會備份。
